cs: Orientace kingpinu: Dvojitý; Obrácená; Tradiční; Jiné
nb: Kingpin-orientering: Dobbel; Reversert; Tradisjonell; Annet
pt-PT: Orientação do eixo de rotação: Duplo; Reverso; Tradicional; Outro
th: ทิศทางการติดตั้งสลักยึด: คู่; ย้อนกลับ; แบบดั้งเดิม; อื่นๆ
pt-BR: Orientação do pino mestre: Dupla; Invertida; Tradicional; Outra
es: Orientación del kingpin: Doble; Inversa; Tradicional; Otra
nl: Kingpin oriëntatie: Dubbel; Reverse; Traditioneel; Anders
vi: Hướng chốt trục chính: Kép; Đảo ngược; Truyền thống; Khác
zh-CN: 主销方向: 双向; 反向; 传统; 其他
hu: Királycsap tájolása: Dupla; Fordított; Hagyományos; Egyéb
sv: Kingpin-orientering: Dubbel; Omvänd; Traditionell; Övrigt
el: Προσανατολισμός πείρου: Διπλό; Αντίστροφο; Παραδοσιακό; Άλλο
fi: Pultin suunta: Kaksinkertainen; Käännetty; Perinteinen; Muu
ko: 킹핀 방향: 더블; 리버스; 트래디셔널; 기타
de: Ausrichtung des Kingpins: Doppelt; Reverse; Traditionell; Sonstige
sl-SI: Orientacija kraljevega čepa: Dvojno; Obrnjeno; Tradicionalno; Drugo
ro-RO: Orientarea șurubului pivot: Dublă; Inversă; Tradițională; Altele
da: Kingpin-orientering: Dobbelt; Omvendt; Traditionel; Andet
bg-BG: Ориентация на kingpin: Двоен; Обратен; Традиционен; Друго
ru: Ориентация шкворня: Двойной; Обратный; Традиционный; Другое
en: Kingpin orientation: Double; Reverse; Traditional; Other
ja: キングピンの向き: ダブル; リバース; トラディショナル; その他
zh-TW: 主銷方向: 雙重; 反向; 傳統; 其他
hr-HR: Orijentacija glavnog klina: Dvostruka; Obrnuta; Tradicionalna; Ostalo
it: Orientamento del perno: Doppio; Inverso; Tradizionale; Altro
pl: Orientacja kingpina: Podwójny; Odwrócony; Tradycyjny; Inny
fr: Orientation de l’axe de pivot: Double; Inversé; Traditionnel; Autre
sk-SK: Orientácia hlavného čapu: Dvojitý; Obrátený; Tradičný; Iné
lt-LT: Kingpino orientacija: Dviguba; Atvirkštinė; Tradicinė; Kita
tr: Ana pimin yönü: Çift; Ters; Geleneksel; Diğer